【裁判字號】    95,中交簡上,312
【裁判日期】    950929
【裁判案由】    公共危險
【裁判全文】
臺灣臺中地方法院刑事判決  95年度中交簡上字第312號
上  訴  人
即  被  告  甲○○
選任辯護人  洪崇欽律師
上列上訴人因公共危險案件，不服本院臺中簡易庭九十五年度中
交簡字第七八七號中華民國九十五年五月十一日第一審簡易判決
（聲請案號：臺灣臺中地方法院檢察署九十五年度偵字第三八○
○號），提起上訴，本院管轄第二審之合議庭判決如下：
    主    文
上訴駁回。
    犯罪事實及理由
一、本案經本院審理結果，認第一審簡易判決認事用法及量刑均
    無不當，應予維持，並引用第一審判決書記載之事實、證據
    及理由（如附件）。
二、上訴人即被告甲○○對於其於民國（下同）九十五年一月六
    日下午六時許，駕駛車號M3－5913號自用小客車，沿臺中市
    ○○路○段由北往南方向行駛，行經該路段三七二號前時，
    不慎與丙○○所騎乘，車號GVR－001號重型機車發生擦撞，
    致丙○○人車倒地受傷之事實並不否認，惟辯稱：當時胃痛
    ，正在找尋藥房打算買藥止痛，不知道發生擦撞，並無肇事
    逃逸之故意云云。惟查：
（一）證人即被害人丙○○在庭明確證稱：「當時我要上班，我
      走河南路，我騎機車在慢車道，突然旁邊有一臺車要從快
      車道改走慢車道，我機車左邊就被刮到，應該是自小客車
      中間的位置刮到我的機車，我就向右摔倒，我人被我自己
      機車壓到。我當時人還清醒，抬頭看到是一臺白色的三菱
      車。該車繼續開走，速度並不很快，因為他前面二、三十
      公尺有紅綠燈，而且當時是下班時間。（檢察官問：碰撞
      時有無發生聲響？）當時我有戴安全帽，所以沒有聽到聲
      音。我自己摔倒時，有聽到機車倒地聲音。……後面有一
      臺汽車有跟著被告的車子，抄他的車號再回來交給我。…
      …（審判長問：機車倒地的聲音大不大？）蠻大的，我的
      安全帽都掉了。」等語。
（二）被告於九十五年一月十一日之警詢中亦自白：「我知道有
      撞到但沒有停車下來，沒有報警方處理。」等語。被告雖
      否認該警詢筆錄之正確性及任意性，惟經本院勘驗警詢錄
      影光碟結果，被告爭執之此段，內容為：「警方問：『撞
      到以後呢？』被告答：『人很難受，急著要去藥局買藥。
      』警方問：『再來呢？』被告答：『就往前開駛了。』警
      方問：『沒有下車？』被告答：『沒有看到撞到，有聽到
      『碰』一聲。』警方問：『有聽到碰撞聲，不知道撞到？
      還是怎樣？』被告答：『其實當時車上有放音樂，……（
      此時被告聲音太小，聽不清楚）。』警方問：『我們這有
      全程錄音錄影，你一下說這樣，一下說那樣（警察好像生
      氣了），事實是怎樣就照實講。』被告答：『知道有撞到
      。』警方問：『知道有撞到？』被告答：『（點頭）知道
      。』」（本院九十五年七月三十一日勘驗筆錄），即被告
      確實供稱：「沒有看到撞到，有聽到『碰』一聲」，嗣後
      又改稱當時車上有放音樂云云，負責訊問之警員發現被告
      前後所述不一，始有動怒之情形，並告知被告有全程錄音
      錄影，事實是怎樣就照實講等語，經核尚在合理範圍，並
      未到達脅迫或其他不正方法之程度，記載之內容亦屬正確
      。
（三）被告於偵訊中，檢察官問：「是否知道當時有發生車禍？
      」，被告亦明確供稱：「知道。……我真的沒看到車子倒
      下來，但是知道有跟其他車子發生擦撞。」等語（九十五
      年三月三十日偵訊筆錄，見偵查卷第十八頁）。
（四）綜上所述，車禍時被害人機車倒地之聲音既然甚大，被告
      復於警詢、偵訊中均自白有聽見「碰」一聲，足見被告明
      知有發生車禍之事實，其所辯並非可採。
（五）被告自稱當時胃痛一節，固自行提出「正燕診所」診斷證
      明書一紙為證，惟該診斷證明書係載明被告曾於九十四年
      十一月三日，因胃炎及十二指腸炎，至該診所門診治療等
      語，無從證明被告於車禍發生時是否正在胃痛。且縱認被
      告當時胃痛一節屬實，惟以其所供其尚能沿路找尋藥房買
      藥，嗣後在河南路、公益路口找到惠文藥局購買普拿疼止
      痛等情觀之，被告當時之身體狀況尚未喪失下車救護被害
      人之能力，而機車並無外殼保護，騎乘中受到碰撞時，幾
      乎無不受傷之可能，被告放任不管逕行離開，應具有肇事
      後逃逸之故意無誤。
（六）綜上所述，原審量處法定最低度刑即有期徒刑六月，並諭
      知易科罰金之標準，洵無不當。另按刑法於九十四年一月
      七日修正，同年二月二日公布，於被告行為後之九十五年
      七月一日施行。修正後之刑法第二條第一項明定：「行為
      後法律有變更者，適用行為時之法律。但行為後之法律有
      利於行為人者，適用最有利於行為人之法律。」即「從舊
      從輕」原則。被告行為後，罰金罰鍰提高標準條例第二條
      業已刪除，而刑法第四十一條第一項前段關於易科罰金之
      折算標準已由舊法之銀元一百元、二百元、三百元修正為
      新臺幣一千元、二千元、三千元，經比較新舊法結果，以
      被告行為時之舊法較為有利於被告，依刑法第二條第一項
      前段之規定，應適用被告行為時之舊法即依修正前刑法第
      四十一條第一項前段、修正前罰金罰鍰提高標準條例第二
      條之規定，諭知易科罰金以折算標準。故原審援引修正前
      之前述規定，諭知以銀元三百元即新臺幣九百元折算一日
      為易科罰金之折算標準，亦無違誤。被告上訴否認犯罪，
      並無可採，上訴為無理由，應予駁回。
三、據上論斷，應依刑事訴訟法第四百五十五條之一第三項、第
    三百七十三條、第三百六十八條，判決如主文。
本案經檢察官乙○○到庭執行職務。
中    華    民    國    95    年    9     月    29    日
                  刑事第六庭    審判長法  官  簡源希
                                      法  官  戴博誠
                                      法  官  林念祖
以上正本證明與原本無異。
                                      書記官
本件不得上訴。
中    華    民    國    95    年    9     月    29    日


司法院資訊處製作；財團法人民間司法改革基金會備份。
